

ACERA DE MI

Estudiante de la **tecnicatura en programación** y amante del diseño de experiencia.

Tengo 19 años, actualmente resido en Haedo, Bs As. Tengo interés muy fuerte en todo lo que corresponda al campo del desarrollo web, diseño gráfico y UX/UI.

INFORMACIÓN PERSONAL

Teléfono: 11-7367-5158

Email: matiasowjordan@gmail.com

<u>Portfolio web</u> - <u>GitHub</u> <u>LinkedIn - Behance</u>

EDUCACIÓN

Universidad Nacional De Hurlingham

Tecnicatura en programación

• 2022 - actualidad

11 materias aprobadas

Secundario completo en la escuela E.E.S. N°2 "Congreso de Tucumán"

Bachiller de comunicación

• 2017 - 2022

• Promedio: 9,35

MATÍAS OWEN JORDÁN

PRODUCT DESIGNER FRONT-END DEVELOPER

EXPERIENCIA LABORAL

Microemprendimiento "Piercings Haedo"

• Enero 2021 - Febrero 2022 Venta de piercings con atención personalizada y entrega a domicilio.

Diseñador freelancer

• Julio 2023 - Actualidad Creación de logo, flyers, publicaciones para redes sociales y edición de videos para PYMES.

Pasante diseño UX/UI - Hackmetrix

• Febrero 2024 - Actualidad Trabajamos diariamente por la creación y optimización de experiencias que otorguen valor a los usuarios, enfocado en la mejora de gestión y automatizaciones para empresas medianas y scaleups.

CURSOS

- Desarrollo web inicial Argentina Programa 4.0
- Introducción a Javascript- Educactión IT
- Desarrollo web con React Argentina Programa 4.0
- Bootcamp diseño UX/UI NUCBA
- Curso diseño UX/UI avanzado Coderhouse
- Introducción a Python UNAHUR

HABILIDADES

- Javascript
- Boostrap
- Tailwind
- React
- Adobe Photoshop
- CSS
- HTML
- Python
- Figma
- Adobe Illustrator